【裁判字號】    95,台上,3284
【裁判日期】    950615
【裁判案由】    違反毒品危害防制條例
【裁判全文】
最高法院刑事判決            九十五年度台上字第三二八四號
    上  訴  人  甲○○
                        19弄.
上列上訴人因違反毒品危害防制條例案件，不服台灣高等法院台
南分院中華民國九十五年四月二十四日第二審判決（九十五年度
上訴字第一二七號，起訴案號：台灣台南地方法院檢察署九十三
年度偵字第四０四九號，九十四年度偵字第一三八四號），提起
上訴，本院判決如下：
    主  文
上訴駁回。
    理  由
按刑事訴訟法第三百七十七條規定，上訴於第三審法院，非以判
決違背法令為理由，不得為之。是提起第三審上訴，應以原判決
違背法令為理由，係屬法定要件。如果上訴理由狀並未依據卷內
訴訟資料，具體指摘原判決不適用何種法則或如何適用不當，或
所指摘原判決違法情事，顯與法律規定得為第三審上訴理由之違
法情形，不相適合時，均應認其上訴為違背法律上之程式，予以
駁回。本件上訴人甲○○上訴意旨略稱：(一)、證人徐國展於檢察
官偵查及第一審審理中均證稱上訴人僅向其購買毒品，並未與其
共同販賣毒品，上訴人在其屋內時曾代接電話二、三次，其未叫
上訴人代送毒品等語。又徐國展係以李靜宜名義租下台南市○○
路○段四九九號六樓之六房屋，是其二人共同販賣毒品等情，亦
經徐國展、李靜宜坦承不諱，足證上訴人並未共同販賣第一級毒
品海洛因。(二)、原判決既認定係由李靜宜駕車搭載上訴人至台南
縣新市火車站，再由李靜宜將重約二分半之海洛因以新台幣（下
同）五千元之價格販賣予李俊義，李俊義將五千元交予李靜宜等
情，又無證據證明上訴人有分得該價款，自不能證明上訴人犯罪
，詎原判決理由欄卻認定上訴人與李靜宜、徐國展應非未圖獲利
等由，實難昭信服，當非適法。(三)、依民國九十三年一月十七日
十二時五十五分二十五秒李俊義打電話予徐國展，而由上訴人代
接之電話監聽譯文，李俊義係按其之前已與徐國展談妥之毒品交
易條件，要上訴人轉告徐國展進行毒品之交易，上訴人並未與李
俊義商談如何交易毒品，上訴人是要回家，順道搭乘李靜宜駕駛
之小客車而已，如同陳侑婷之不知情而同車，原判決認上訴人為
販賣毒品之共同正犯，顯非適法等語。
惟查證據之取捨、證據證明力之判斷以及事實有無之認定，屬事
實審法院之職權，苟其取捨、判斷與認定，並不違背經驗法則及
論理法則，即不容任意指為違法，而執為第三審適法之上訴理由
。本件原審認定上訴人有原判決所載之與徐國展、李靜宜共同販
賣第一級毒品海洛因予李俊義之犯行，係以上開事實已據證人即
共犯李靜宜於檢察官偵查及第一審訊問時證述屬實，並經證人即
購買海洛因之李俊義於檢察官偵查中供證無訛。李俊義於九十三
年一月十七日中午十二時五十五分二十五秒許打電話給徐國展欲
向徐國展購買海洛因，而由上訴人代接電話，雙方於電話中談妥
毒品交易之時間、地點及數量後，由李靜宜開車載上訴人攜帶徐
國展所有之行動電話及約二分半重之海洛因一同前往台南縣新市
火車站附近交易，李靜宜與李俊義於交易前仍有以電話通話等情
，有經原審勘驗屬實並依法申請核准監聽之電話監聽譯文可憑。
李俊義有施用第一、二級毒品犯行，經法院裁定移送觀察、勒戒
，有第一審法院之刑事裁定書附卷可稽。徐國展於第一審偵、審
中證稱上訴人偶而會幫其接聽電話等語；上訴人亦供承有接聽上
述電話及於李靜宜送毒品予李俊義時，其亦在車上等情不諱等事
證，予以綜合判斷，認上訴人之犯行堪以認定。而以上訴人所為
，係犯毒品危害防制條例第四條第一項之販賣第一級毒品罪，並
以其犯罪情節尚輕，情輕法重，依刑法第五十九條減輕其刑，再
酌情量處有期徒刑十年，已詳其所憑證據及認定之理由。並指
駁、說明上訴人否認有共同販賣毒品犯行，所辯為卸責之詞；李
俊義於第一審改稱其買毒品未與上訴人接洽云云，徐國展稱未與
上訴人共同販賣毒品云云，與前開事證不符，為迴護上訴人之詞
，均不足採信之理由。所為論斷，均有卷存證據資料可資覆按。
上訴意旨雖指摘原判決違法，惟查共同正犯應就全部犯罪結果共
負責任，原判決已明認上訴人已參與販賣第一級毒品犯罪構成
要件之行為，應負共同正犯刑責之理由，且已說明販賣第一級毒
品罪責甚重，苟無利可圖，無甘冒重刑風險轉讓第一級毒品予他
人之理，應認上訴人與李靜宜、徐國展之共同販賣毒品犯行有營
利情事之理由，至於上訴人有無分得利益或有無得到部分毒品當
報酬，於其犯罪之成立不生影響，亦即於判決本旨不生影響，自
不得執此為合法之第三審上訴理由。至於其他上訴理由均係就原
審依憑證據所為認事採證職權之合法行使，以及原判決已論列說
明之事項，依憑己見任意指摘為違法，並重為事實之爭執，否認
犯罪，殊與法律規定得為第三審上訴理由之違法情形不相適合，
衡以前開說明，其上訴為違背法律上之程式，應予駁回。
據上論結，應依刑事訴訟法第三百九十五條前段，判決如主文。
中    華    民    國  九十五  年    六    月   十五   日
                      最高法院刑事第九庭
                          審判長法官  陳  正  庸
                                法官  賴  忠  星
                                法官  王  居  財
                                法官  林  開  任
                                法官  林  立  華
      本件正本證明與原本無異
                                      書  記  官
中    華    民    國  九十五  年    六    月  二十一  日
                                                Ａ


司法院資訊處製作；財團法人民間司法改革基金會備份。
